【裁判字號】    97,消債更,32
【裁判日期】    980331
【裁判案由】    更生
【裁判全文】
臺灣桃園地方法院民事裁定            97年度消債更字第32號
聲  請  人
即  債務人  甲○○
代  理  人  鄭仁壽  律師
    主  文
債務人甲○○自中華民國九十八年四月一日上午八時起開始更生
程序。
命司法事務官進行本件更生程序。
    理  由
一、按法院開始更生程序之裁定，應載明其年、月、日、時，並
    即時發生效力。次按法院裁定開始更生或清算程序後，得命
    司法事務官，進行更生或清算程序，必要時，得選任律師、
    會計師或其他適當之自然人或法人一人為監督人或管理人。
    消費者債務清理條例第45條第1 項、第16條第1 項分別定有
    明文。
二、聲請人即債務人聲請略以：聲請人前曾於民國95年7 月間依
    照中華民國銀行公會會員辦理消費金融案件無擔保債務協商
    機制與安泰銀行成立協商，協商條件為月付新台幣（下同）
    32,502元，原本即高於聲請人每月27,500元之薪資收入，而
    聲請人後於96年9 月間失業，雖於96年10月、11月均辦理延
    繳，然仍找不到工作，故聲請人無法繼續履行原協商條件，
    顯係因非可歸責於己之事由致履行有重大困難。而其無擔保
    或無優先權之債務總額未逾1,200 萬元，復未經法院裁定開
    始清算程序或宣告破產，爰請求准予裁定開始更生等語。
三、按消費者債務清理條例立法意旨，乃在幫助陷於經濟上困境
    之債務人，得藉由更生或清算程序，走出經濟困境，避免走
    向絕路，實現憲法所保障之生命權。經查：聲請人所主張之
    上開事實，業據提出財產狀況說明書、戶籍謄本、債權人及
    債務人清冊、財產歸屬清單資料、綜合所得稅各類所得資料
    清單、財團法人金融聯合徵信中心信用報告、勞工保險局投
    保資料表、桃竹苗區就業服務中心失業認定查詢單、桃園職
    業訓練中心結訓證書、95年消費金融案件無擔保債務協商機
    制協議書等影本各1 件為證，核無不實。而聲請人於95年間
    依中華民國銀行公會會員辦理消費金融案件無擔保債務協商
    機制與最大債權金融機構台新銀行成立協商條件為月付32,5
    02元，惟依聲請人所提出之勞工保險投保資料表所示，聲請
    人於94年8 月至96年9 月之投保薪資為每月25,200元，而上
    開收入顯即無法負擔協商債務金額，更遑論聲請人已於96年
    9 月失業而無收入，足見原協商成立之條件並未顧慮聲請人
    之資力而未合情理，聲請人如依協商成立條件履行，則無法
    應付日常生活之必要開銷，是聲請人無法續為履行，可認符
    合消費者債務清理例第151 條第5 項「因不可歸責於己之事
    由，至履行顯有重大困難」之規定。而聲請人於96年9 月失
    業後，除領取失業給付外，並接受桃園職業訓練中心職業訓
    練，有桃竹苗區就業服務中心失業認定查詢單及桃園職業訓
    練中心結訓證書在卷可參，則聲請人所稱失業等情，亦屬符
    合上揭條文所稱「因不可歸責於己之事由，至履行顯有重大
    困難」之情狀。復依聲請人所提出之財政部臺灣省北區國稅
    財產歸屬資料清單觀之，聲請人名下別無其他資產可供清償
    債務。綜上所述，堪認本件聲請人確有不能清償債務之情事
    ，此外，本件又查無債務人有消費者債務清理條例第6 條第
    3 項、第8 條或第46條各款所定駁回更生聲請之事由存在，
    則聲請人聲請更生，應屬有據，並依首揭規定命司法事務官
    進行本件更生程序，爰裁定如主文。
中    華    民    國    98    年    3     月    31    日
                  民事第二庭  法  官  卓立婷
上為正本係照原本作成
本件不得抗告
本裁定已於九十八年四月一日上午八時公告
中    華    民    國    98    年    4     月     1    日
                              書記官   黃進傑


司法院資訊處製作；財團法人民間司法改革基金會備份。
